【裁判字號】    95,上訴,495
【裁判日期】    950517
【裁判案由】    違反毒品危害防制條例
【裁判全文】
臺灣高等法院高雄分院刑事判決         95年度上訴字第495號
上  訴  人  臺灣屏東地方法院檢察署檢察官
被      告  甲○○
上列上訴人因被告違反毒品危害防制條例案件，不服臺灣屏東地
方法院94年度訴字第648 號中華民國95年1月27日第一審判決（
起訴案號：臺灣屏東地方法院檢察署94年度毒偵字第1418號），
提起上訴，及移送併辦（同署95年度毒偵字第221 號），本院判
決如下：
    主  文
原判決撤銷。
甲○○連續施用第一級毒品，累犯，處有期徒刑壹年貳月。
    事  實
一、甲○○前於民國88年間因施用毒品案件，經原審法院裁定送
    勒戒處所觀察、勒戒，經評定認無繼續施用毒品傾向，經臺
    灣高雄地方法院檢察署檢察官以88年度偵第1457號為不起訴
    處分；又於89年間再因施用毒品案件，經原審法院裁定送勒
    戒處所觀察、勒戒後，經評定有繼續施用毒品傾向，再經該
    法院裁定令入戒治處所施以強制戒治，嗣經戒治所評定合格
    ，認無繼續戒治之必要，於90年11月25日停止戒治出監，於
    91年4 月12日保護管束期滿，並經檢察官提起公訴，經原審
    法院以90年度訴字第224 號判處應執行刑有期徒刑1 年2 月
    確定，於92年6 月28日縮刑期滿執行完畢。猶不知戒絕毒癮
    ，明知海洛因係毒品危害防制條例第2 條第2 項第1 款所明
    定之第一級毒品，不得持有、施用，仍於前述強制戒治執行
    完畢釋放後5 年內，基於施用第一級毒品海洛因之概括犯意
    ，自94年2 月間某日起至94年11月19日止，連續在屏東縣屏
    東市○○路32之1 號住處房間內，以將第一級毒品海洛因置
    入注射針筒摻水混合後注射身體之方式，連續施用第一級毒
    品海洛因多次。嗣先後為警(一)於94年4 月29日14時10分許，
    在屏東縣長治鄉永豐加油站前，因形跡可疑，經警盤查後，
    同意採尿送驗。(二)於94年11月21日16時47分許，在屏東市○
    ○路與公園西路口，因形跡可疑，經警盤查後，同意採尿送
    驗，而查悉上情。
二、案經屏東縣警察局屏東分局報請臺灣高雄地方法院檢察署檢
    察官偵查起訴及移送併辦。
    理  由
一、被告甲○○（下稱被告）所為係犯死刑、無期徒刑、最輕本
    刑為3 年以上有期徒刑以外之罪，其於本院審理時就被訴事
    實為有罪之陳述，經審判長告知簡式審判程序之旨，並聽取
    公訴人、被告之意見後，裁定適用簡式審判程序，先予敘明
    。
二、上揭事實業據被告供承不諱，且被告先後2 次為警查獲後採
    尿送驗結果，均檢出呈嗎啡陽性反應，有長榮大學94年5 月
    19日確認報告、臺灣檢驗科技股份有限公司94年12月14日編
    號KH2005C0000000號濫用藥物尿液檢驗報告各1 份及屏東分
    局毒品案件嫌疑人尿液採證編號姓名對照表2 紙附卷可稽，
    足認被告前揭自白，核與事實相符，應堪採信。被告確有於
    前揭時、地連續施用海洛因之犯行，至堪認定。被告前於88
    年間因施用毒品案件，經原審法院裁定送勒戒處所觀察、勒
    戒，經評定認無繼續施用毒品傾向，經臺灣高雄地方法院檢
    察署檢察官以88年度偵第1457號為不起訴處分；又於89年間
    再因施用毒品案件，經原審法院裁定送勒戒處所觀察、勒戒
    後，經評定有繼續施用毒品傾向，再經該法院裁定令入戒治
    處所施以強制戒治，嗣經戒治所評定合格，認無繼續戒治之
    必要，於90年11月25日停止戒治出監，於91年4 月12日保護
    管束期滿等情，有臺灣高等法院被告全國前案紀錄表等在卷
    可參。是以被告前因犯毒品危害防制條例第10條之罪經強制
    戒治執行完畢釋放後5 年內，再犯本件施用毒品犯行，應予
    依法論科。
三、查海洛因係毒品危害防制條例第2 條第2 項第1 款所明定之
    第一級毒品，不得持有及施用。是核被告所為，係犯毒品危
    害防制條例第10條第1 項之施用第一級毒品海洛因罪。其持
    有第一級毒品海洛因之低度行為，為施用第一級毒品海洛因
    之高度行為所吸收，不另論罪。其先後多次施用第一級毒品
    海洛因之犯行，時間緊接，方法相同，觸犯構成要件相同之
    罪名，顯係基於概括犯意為之，為連續犯，應依刑法第56條
    之規定論以一罪，並加重其刑。檢察官雖僅就被告於94年2
    月中旬某日起至同年4 月28日凌晨1 時許，連續施用海洛因
    之犯行起訴，其餘如事實所認定施用海洛因之犯行則未經起
    訴，然因未起訴部分與起訴部分有連續犯之裁判上一罪關係
    ，為起訴效力所及，本院應併予審判。查被告前於89年間因
    施用毒品案件，經原審法院以90年度訴字第224 號判處應執
    行刑有期徒刑1 年2 月確定，於92年6 月28日縮刑期滿執行
    完畢，有臺灣高等法院被告前案紀錄表在卷可稽，其前受有
    期徒刑之執行完畢後，5 年內再犯本件有期徒刑以上之罪，
    為累犯，應依刑法第47條之規定，加重其刑，並依法遞加之
    。
五、原審據以論處被告罪刑，固非無見。惟查：前述未起訴部分
    （即95年毒偵字第221 號檢察官移送併辦部分），依法應為
    起訴效力所及，原審未及審理，容有未合。檢察官執此事由
    上訴，指摘原判決不當，為有理由，自應由本院將原判決撤
    銷改判。審酌被告前已有施用毒品之犯行，經觀察勒戒及強
    制戒治後，仍無法根絕毒癮而又再度施用，顯見其戒毒意志
    不堅，惟念其坦承犯行，頗有悔意，態度良好等一切情狀，
    量處如主文所示之刑。
據上論結，應依刑事訴訟法第369 條第1 項前段、第364 條、第
299 條第1 項前段，毒品危害防制條例第10條第1 項，刑法第11
條、第56條、第47條，判決如主文。
本案經檢察官姜麗儒到庭執行職務。
中    華    民    國    95    年    5     月    17    日
                  刑事第七庭    審判長法  官   莊飛宗
                                      法  官   曾逸誠
                                      法  官   黃三友
以上正本證明與原本無異。
如不服本判決應於收受本判決後10日內向本院提出上訴書狀，其
未敘述上訴理由者，並得於提起上訴後10日內向本院補提理由書
狀（均須按他造當事人之人數附繕本）「切勿逕送上級法院」。
中    華    民    國    95    年    5     月    19    日
                                      書記官   黃玉珠
附錄本件判決論罪科刑法條：
毒品危害防制條例第10條第1項
施用第1級毒品者，處6月以上5年以下有期徒刑。


司法院資訊處製作；財團法人民間司法改革基金會備份。
